臺灣高等法院臺中分院刑事裁定　　　　　　　　　　九十三年度交抗字第六九○號
　　抗　告　人
　　即受處分人　甲○○
右列抗告人因聲明異議案件，不服臺灣臺中地方法院中華民國九十三年十月十四日所
為裁定（九十三年度交聲字第五九○號）提起抗告，本院裁定如左：
    主      文
原裁定撤銷，發回臺灣臺中地方法院。
    理      由
第一、原審法院裁定意旨以：
一、原處分機關略以：本案係國道公路警察局第三隊舉發受處分人甲○○駕駛車號６
    Ｑ─１６７７號自小客車於九十三年七月八日十二時十四分許，行經國道道路北
    上一六四公里處，因「１、雷測行速１３３公里限速１００公里超速２３公里測
    距２８４公尺；２、該車排氣量未達１０００ＣＣ行駛內側車道」違規，受處分
    人於應到案日期前到案，經原舉發機關函覆違規屬實，該所遂於九十三年七月二
    十二日以中監違字第裁６０─Ｚ00000000號裁決書，裁處罰鍰新台幣六
    元整，並記違規點數二點，逾期則依裁決書處罰主文規定裁處，於法並無不合等
    語。
二、本件異議人即受處分人則以：舉發員警舉發時，始終未出示雷測數據，所以本人
    倍感被詐欺，正常的交通警察都會出示雷測數據，但警員始終未出示，致本人不
    願簽名。空口無憑，此紅單有算成立嗎？我被攔下時，他跟我說我超速，我說我
    沒有超速，即使超速警員應該要出示數據給我們做一個比對。我當時開不到一百
    一，當時我沒有在上面簽名，爰聲明異議云云。
三、按汽車行駛高速公路應依速限標誌指示，且其車道之使用，汽車行駛於同向三車
    道或四車道路段，排氣量小於一千立方公分之較慢速車輛，應行駛於外側車道。
    違反者，各處罰鍰新台幣三千元以上、六千元以下罰鍰，並各記違規點數一點。
    高速公路交通管制規則第五條、第八條、道路交管理處罰條例第三十三條第一項
    、第六十三條第一項分別訂有明文。復依違反道路交通管理事件統一裁罰表準表
    規定，未逾期者，各處罰鍰新台幣三千元整，並記違規點數一點。經查：本案係
    國道公路警察局第三隊舉發受處分人甲○○駕駛車號６Ｑ─１６７７號自小客車
    於九十三年七月八日十二時十四分許，行經國道道路北上一六四公里處，因「１
    、雷測行速１３３公里限速１００公里超速２３公里測距２８４公尺；２、該車
    排氣量未達１０００ＣＣ行駛內側車道」違規，並掣開公警局交字第Ｚ0000
    0000號舉發通知單舉發等情，有前揭舉發通知單及內政部警政署國道公路警
    察局第三警察隊九十三年七月二十二日公警三交字第０９３０００１２５４號函
    說明等在卷可稽。另據本件舉發員警張大川到庭証述：「我們攔下他時有告知他
    雷射槍的數據，他當時爭執說沒有照片。我們是用雷射槍，沒有使用雷達，當時
    測速是一百三十三，也有距離，當時他一直爭執沒有相片。因為爭執所以他沒有
    簽名，我們有告知他如果異議，可以到監理站異議。」是依證人所言確實親見異
    議人所駕駛之６Ｑ─１６７７號自小客車有行駛內側車道並超速之違規行為，而
    員警攔下後既已告知超速數據，異議人若真對超速數據一節有存疑，當時即當要
    求員警提示，惟異議人亦坦承當時並未要求舉發員警提示數據，僅爭執沒有違規
    相片等由而拒絕簽收，則異議人所辯並不足採信，是異議人於前揭時、地之違規
    事實可以認定。從而，原處分機關據以援引上開規定，裁處罰鍰新台幣六千元並
    記違規點數二點，並無不當，爰裁定本件異議駁回云云。
第二、惟查本件為警查獲違規之受處分人所駕駛之６Ｑ─１６７７號自小客車有行駛
      內側車道並超速之違規行為，員警攔下後雖已告知受處分人超速數據，然受處
      分人爭執並未超速，則對超速數據既有存疑，且爭執沒有違規而拒絕簽收，縱
      當時未要求舉發員警提示數據，舉發員警亦應提示相關資料憑據供核明屬實，
      舉發員警怠忽不為，顯有失當，原審法院未予深究，逕依舉發員警張大川到庭
      證述確實親見受處分人之違規行為等語，遽認受處分人之違規事實並裁定處罰
      ，尚有未洽，受處分人抗告意旨執此指摘原裁定不當，為有理由，應由本院將
      原裁定予以撤銷，茲為期調查之翔實並維護受處分人審級之利益，爰將本件發
      回原審法院更為詳細查明抗告人確實超速及超速數據等證據資料，而為適法之
      裁定。
第三、據上論斷，應依刑事訴訟法第四百十三條前段，道路交通案件處理辦法第二十
      六條，裁定如主文。
中      華      民      國　    九十三     年    十二     月     八 　　日
                                臺灣高等法院臺中分院刑事第十一庭
                                        審判長法  官  李  璋  鵬
                          　　　法  官  胡  森  田
                                        　　　法　官  蕭  錦  鍾
右正本證明與原本無異。
不得再抗告。
　　　　　　　　　　　　　　　　　　　　　　　書記官  蘇  昭  文
中      華      民      國　    九十三     年    十二     月     八 　　日
                                                                        Ｒ
